【裁判字號】    91,易,979
【裁判日期】    920314
【裁判案由】    賭博
【裁判全文】
臺灣桃園地方法院刑事判決                          九十一年度易字第九七九號
    公  訴  人  臺灣桃園地方法院檢察署檢察官
    被      告  Ｃ○○
    右  一  人
    選任辯護人  邱鎮北律師
                黃政雄律師
    被      告  亥○○
                宙○○
                玄○○
                地○○
右列被告等因賭博案件，經檢察官聲請簡易判決處刑（九十年度偵字第一０二０一號
），本院認不宜以簡易判決處刑，改依通常程序審理，本院判決如左︰
    主  文
Ｃ○○共同以賭博為常業，處有期徒刑伍月，如易科罰金，以佰元折算壹日。扣案
之新臺幣拾柒萬伍仟伍佰元、電動賭博機具小鋼珠機台壹佰貳拾台（含ＩＣ板壹佰拾
玖片）、鋼珠壹萬顆、柏青哥主機壹台、代幣伍仟枚、寄珠卡伍佰玖拾壹張、玉貸機
壹佰貳拾台、點珠機貳台、機台鑰匙貳支、日報表拾張、監視器拾壹台、螢幕伍台、
硬幣包裝機壹台、收支明細表壹本及支出明細表拾張，均沒收。
亥○○、宙○○、玄○○共同以賭博為常業，處有期徒刑貳月，如易科罰金，均以
佰元折算壹日。扣案之新臺幣拾柒萬伍仟伍佰元、電動賭博機具小鋼珠機台壹佰貳拾
台（含ＩＣ板壹佰拾玖片）、鋼珠壹萬顆、柏青哥主機壹台、代幣伍仟枚、寄珠卡伍
佰玖拾壹張、玉貸機壹佰貳拾台、點珠機貳台、機台鑰匙貳支、日報表拾張、監視器
拾壹台、螢幕伍台、硬幣包裝機壹台、收支明細表壹本及支出明細表拾張，均沒收
。
地○○連續在公眾得出入之場所賭博財物，處罰金壹仟元，如易服勞役，以佰元折
算壹日。扣案之新臺幣拾柒萬伍仟伍佰元、電動賭博機具小鋼珠機台壹佰貳拾台（含
ＩＣ板壹佰拾玖片）、鋼珠壹萬顆，均沒收。
    事  實
一、Ｃ○○基於常業賭博之犯意，自民國九十年一月間起，在桃園縣桃園市○○路三
    八九號之公眾得出入之場所，經營「將田電子遊戲場」，擺設電動賭博機具小鋼
    珠機台一百二十台，並以每月新臺幣（下同）二萬元至二萬一千元之薪資，陸續
    雇用有犯意聯絡及行為分擔之宙○○、亥○○、玄○○、Ｍ○○、吳明達、周柏
    松及朱俊興等人（其中吳明達、周柏松及朱俊興三人，另經本院以九十年度易字
    第二九三四號審結，Ｍ○○則俟到案後另予審結），由亥○○為現場負責人處理
    現場事務及機台維修，玄○○、Ｍ○○、吳明達、周柏松、朱俊興為櫃檯人員或
    服務生，負責兌換代幣、分送鋼珠及維修機台等工作，宙○○則在店外兌換現金
    予賭客，而共同以上述機台與不特定人賭博財物。其賭玩方式為：賭客每次以十
    元之代價購得代幣一枚，將代幣投入玉貸機每枚換得鋼珠二十顆，鋼珠則可投入
    小鋼珠機台內把玩，若押中可得倍數不等之鋼珠，未押中則鋼珠沒入，賭資（現
    金）即歸Ｃ○○所有，賭客把玩完畢時，所贏得之鋼珠經點珠機計算後，每二千
    顆可向櫃檯人員換得店內寄珠卡一張，以備下次把玩，或進而持之向店外之宙○
    ○兌換現金（每張寄珠卡可兌得現金一千元），並均恃此維生，以之為常業。而
    地○○則基於賭博之概括犯意，自九十年一月間某日起至同年六月二十日止先後
    四至五次，連續在「將田電子遊戲場」，與店內機具對賭財物，嗣於同年六月二
    十日晚上九時四十分許，其與己○○、朱志良、寅○○、未○○、Ｌ○○、戊○
    ○、Ｊ○○、天○○、辰○○、Ｉ○○、黃明仁、子○○、鄭溪彬、申○○、戌
    ○○、午○○、Ｋ○○、卯○○、黃○○、Ｎ○○、林龍德、洪錦龍、辛○○、
    Ｄ○○、壬○○、Ｑ○○、Ｂ○○、巳○○、丙○○、孫國軒、庚○○、丁○○
    、癸○○、宇○○、賴炳賢、酉○○、丑○○、Ｏ○○、Ｅ○○、甲○○、王淑
    賢、乙○○、Ａ○○、Ｐ○○及Ｇ○○等人（地○○外之其餘賭客，均俟到案後
    另行審結）同在該處賭玩時，為警當場查獲，並扣得當場賭博之上開電動賭博機
    具小鋼珠機台一百二十台（含ＩＣ板一百十九片、其中一台故障無ＩＣ板）、鋼
    珠一萬顆、櫃台兌換籌碼處之賭資共計十七萬五千五百元，及Ｃ○○所有之供犯
    罪所用之代幣五千枚、寄珠卡五百九十一張、玉貸機一百二十台、點珠機二台、
    機台鑰匙二支、日報表十張、監視器十一台、螢幕五台、硬幣包裝機一台、柏青
    哥主機一台、收支明細表一本、支出明細表十三張等物。
二、案經桃園縣警察局桃園局報請臺灣桃園地方法院檢察署檢察官偵查起訴。
    理  由
一、訊據被告Ｃ○○、亥○○、宙○○、玄○○固坦承係「將田電子遊戲場」之負責
    人及員工，並分別擔任處理現場事務、兌換代幣、分送鋼珠及維修機台等工作等
    情，被告地○○則自承曾至「將田電子遊戲場」內把玩機台約四至五次等由不諱
    ，惟均矢口否認涉有右揭賭博之犯行，其中被告Ｃ○○、玄○○均辯稱：該店係
    合法經營，並無賭博之情事云云；被告亥○○則辯稱：伊雖借錢予被告宙○○供
    其向客人買寄珠卡，以賺取外快，但並未與之朋分利得，且純屬其個人行為，與
    該店無關云云；被告宙○○亦辯以：伊雖將原價一千元之寄珠卡，以九百五十元
    賣予客人賺取差價，但與該店無關，純屬伊個人行為云云；被告地○○辯稱：其
    前往上址把玩小鋼珠機具純為娛樂，未兌換過現金，無賭博之情事云云。本院查
    ：
（一）上開扣案小鋼珠機具之賭玩方式，係由賭客每次以十元之代價購得代幣一枚，
      將代幣投入玉貸機每枚換得鋼珠二十顆，鋼珠則可投入小鋼珠機具內把玩，若
      押中可得倍數不等之鋼珠，未押中則鋼珠沒入等情，業據被告亥○○、宙○○
      、玄○○及地○○於警訊中供述綦詳，是其輸嬴之決定，純靠運氣，不須技巧
      ，具射倖性，顯與一般益智型或須技巧之電動遊戲機具把玩方式不同，於法律
      上自不得為相同之評價。又以公告查禁之電動賭博機具賭博財物，固屬賭博行
      為，惟在合法登記之場所，以合法之機具從事射倖性之金錢財物輸嬴行為，亦
      屬賭博行為。被告Ｃ○○經營之「將田電子遊戲場」雖取得營利事業登記證及
      電子遊藝場營業級別證，有該遊藝場之營利事業登記證、桃園縣政府電子遊藝
      場營業級別證各一紙附卷可稽，惟此僅係主管機關核准其為遊樂性電玩之經營
      ，況該遊藝場之營業級別為「限制級」，如被告Ｃ○○以之作為賭博性之經營
      ，以合法之形式掩護非法，仍應受賭博罪之處罰。
（二）而被告Ｃ○○、宙○○、亥○○、玄○○、Ｍ○○與共犯吳明達、周柏松及朱
      俊興等人確有利用店內擺設之小鋼珠機台與賭客對賭等情事，業據被告宙○○
      於警訊時坦認：伊與客人兌換之現金均係被告亥○○所交付，每次約六萬元，
      兌換之方式是先向客人拿代幣寄存卡（即寄珠卡），再叫該客人至不特定地點
      後，由伊當場交付現金，所兌換得來之寄存卡，都交給櫃檯等語不諱，核與另
      被告地○○於警訊中供稱：曾看過客人向被告宙○○以寄珠卡換現金等情相符
      ，並據證人即喬裝賭客之警員Ｆ○○於本院審理時到庭，證稱：伊於九十年六
      月二十日之前已先進入該店二次，主要是看內部陳設以及有無後門，並向其他
      的賭客詢問換錢方式，賭客即告以該店斜對面，有一家翁財記便利商店，會有
      一名男子在該處與人兌換現金，前兩次伊雖有把玩，但並無兌換現金，第三次
      即本案，伊至翁財記便利商店時，在場之被告宙○○向伊使個眼色，要伊到便
      利商店的斜對面一條巷子內等候，該巷子又通往將田遊藝場的後門，過了一下
      子，被告宙○○即騎機車前來，伊拿六張卡跟他兌換現金六千元，他點了一下
      ，即交付現金給伊，什麼也沒說等語綦詳，佐以被告宙○○於前往警局途中確
      曾向警員Ｈ○○坦承係受僱於該店負責兌換現金等情，亦經證人Ｈ○○到庭結
      證屬實，經本院質之被告宙○○亦不否認曾為上開供述，此外復有電話錄音譯
      文一紙附於偵查卷第二十六、二十七頁內足憑，堪認賭客得以寄珠卡兌換現金
      之情形並非偶然，雖被告宙○○、亥○○二人對此諉稱純屬個人行為，與該店
      無關云云，然此不惟與被告宙○○上開供述不符，且被告Ｃ○○自承平均一週
      會至該店一次，是被告亥○○、宙○○倘私自與客人為賭博行為，勢必難掩被
      告Ｃ○○之耳目，足徵賭客得以寄珠卡兌換現金一事，係經被告Ｃ○○授意，
      而為該遊藝場一貫之經營形態無訛，被告Ｃ○○、宙○○、亥○○、玄○○、
      Ｍ○○與共犯吳明達、周柏松及朱俊興等人，有共同利用店內擺設之小鋼珠機
      台與賭客對賭，並依把玩後所得寄珠卡兌換現金之犯行，至為灼然，其等上開
      所辯，顯係事後卸責之詞，均難採信。
（三）至被告地○○雖辯稱至該店把玩小鋼珠機台四至五次，但均無兌換金錢之行為
      云云，惟查：將田電子遊戲場內所擺設之機台，依其把玩方式，可認為係屬賭
      博性電動機台，已如前述；而被告地○○於本院九十一年十一月十九日審理時
      自承每次至該店均花費二、三千元等語，是其消費金額已數倍於一般益智性、
      娛樂性機台一次打玩所須之費用，倘在不能兌換獎品或現金之前提下，衡諸常
      情，被告地○○當無持續前往打玩消費比一般益智性、娛機性機台高出多倍，
      又不具官能享受之上開機台之理，況把玩小鋼珠機台之方式顯具射倖性，賭輸
      時，所投入之鋼珠逕由機台沒入，該些鋼珠自等同於特定比例之金錢，悉歸店
      家所有；又賭客於不續玩時，可以寄珠卡向店方兌換回現金之情，亦如前述，
      足證被告地○○確有賭博之犯行。其上揭辯解，核係避重就輕之詞，亦難採信
      。
（四）而被告Ｃ○○經營將田電子遊戲場，所擺設之賭博性小鋼珠機台多達一百二十
      台，且以每月二萬元至二萬一千元之薪資，雇用宙○○、亥○○、玄○○、Ｍ
      ○○、吳明達、周柏松及朱俊興等人為員工，規模宏大，足徵經營者即被告Ｃ
      ○○，顯係以該遊樂場中之電動賭博機具與賭客對賭財物所得維生，殆無疑義
      。而被告宙○○、亥○○、玄○○、Ｍ○○及共犯吳明達、周柏松及朱俊興等
      人受被告Ｃ○○聘僱，分在該遊藝場內擔任現場事務之處理、兌換代幣、分送
      鋼珠、維修機台及兌換現金等工作，就前揭賭博行為，自難諉不知，而與被告
      Ｃ○○顯有犯意之聯絡及行為分擔，且均恃此維生，並以賭博為常業。
（五）此外，復有電動賭博機具小鋼珠機台一百二十台（含ＩＣ板一百十九片、其中
      一台故障無ＩＣ板）、鋼珠一萬顆、柏青哥主機一台、代幣五千枚、寄珠卡五
      百九十一張、玉貸機一百二十台、點珠機二台、機台鑰匙二支、日報表十張、
      監視器十一台、螢幕五台、硬幣包裝機一台、收支明細表一本、支出明細表十
      三張及賭資十七萬五千五百元等物扣案及警員報告書、違反社會秩序維護法現
      場紀錄等附卷足佐，本件事證明確，被告Ｃ○○、亥○○、宙○○、玄○○、
      地○○右揭犯行均堪認定，應予依法論科。
二、核被告Ｃ○○、亥○○、宙○○、玄○○等人所為，均係犯刑法第二百六十七條
    之常業賭博罪。渠等就上開犯行，與Ｍ○○、吳明達、周柏松、朱俊興等人間，
    有犯意聯絡，行為分擔，均為共同正犯。被告地○○所為，則係犯刑法第二百六
    十六條第一項前段之普通賭博罪。被告地○○先後多次賭博犯行，均時間緊接，
    所犯構成要件相同，顯係基於概括之犯意為之，為連續犯，應依刑法第五十六條
    規定，以一罪論，並加重其刑。至被告地○○於查獲前在「將田電子遊戲場」把
    玩電動機具賭博財物之犯行，雖未據起訴，然與起訴部分，有連續犯之裁判上一
    罪關係，依照審判不可分原則，本院自得併予審究，附此敘明。爰審酌被告Ｃ○
    ○開設大型賭博性電子遊藝場，僱用被告亥○○、宙○○、玄○○等人在場內工
    作，嚴重危害社會善良風氣，惟該遊藝場內之收入係由被告Ｃ○○獨得，被告亥
    ○○、宙○○、玄○○僅係按月領固定薪資之受僱人，其惡性較輕；而被告地○
    ○前往賭玩賭博性電動機具，不僅損及個人財物，亦影響社會善良風氣，及被告
    等人犯後否認犯行等一切情狀，爰分別量處如主文所示之刑，並各諭知徒刑易科
    罰金，罰金易服勞役之折算標準，以資懲儆。
三、查扣之電動賭博機具小鋼珠機台一百二十台（含ＩＣ板一百十九片）、鋼珠一萬
    顆，均為當場賭博之器具；現金十七萬五千五百元，則係供（或預備供）賭博所
    用之賭資，性質上屬在兌換籌碼處之財物，爰均依刑法第二百六十六條第二項規
    定，對被告Ｃ○○、亥○○、宙○○、玄○○、地○○等五人宣告沒收之，至被
    告宙○○雖辯稱：其中一萬五千元，係其身上所起出，為伊所有云云，惟渠既職
    司兌換現金之工作，且該等現金又係警員於上班時間自其身上所起獲，自屬準備
    用以兌換予賭客之財物至明，其上開所辯要難採信。另扣案之柏青哥主機一台、
    代幣五千枚、寄珠卡五百九十一張、玉貸機一百二十台、點珠機二台、機台鑰匙
    二支、日報表十張、監視器十一台、螢幕五台、硬幣包裝機一台、收支明細表一
    本及支出明細表十三張等物，被告Ｃ○○已供明為其所有，且係供本案犯罪所用
    （或預備用）之物，自應依刑法第三十八條第一項第二款之規定，對被告Ｃ○○
    、亥○○、宙○○、玄○○等四人宣告沒收之。至查扣之行動電話000000
    0000號ＳＩＭ卡一張，雖據被告宙○○供承為其所有，惟無證據證明與本件
    賭博罪有關，故不予沒收，附此敘明。
據上論斷，應依刑事訴訟法第四百五十二條、第二百九十九條第一項前段，刑法第二
十八條、第五十六條、第二百六十六條第一項前段、第二項、第二百六十七條、第四
十一條第一項前段、第四十二條第二項、第三十八條第一項第二款，罰金罰鍰提高標
準條例第一條前段、第二條，判決如主文。
本案經檢察官張春暉到庭執行職務。
中      華    民      國    九十二    年      三      月     十四     日
                                臺灣桃園地方法院刑事第五庭
                                    法  官    丁  俊  成
右正本證明與原本無異。
如不服本判決，應於判決送達後十日內向本院提出上訴狀( 應附繕本 )，上訴於臺灣
高等法院。
                                    書記官    簡  慧  瑛
中      華      民      國    九十二    年      三      月      十四    日
附錄本案論罪科刑依據之法條：
刑法第二百六十六條：
在公共場所或公眾得出入之場所賭博財物者，處一千元以下罰金。但以供人暫時娛樂
之物為賭者，不在此限。
當場賭博之器具與在賭檯或兌換籌碼處之財物，不問屬於犯人與否，沒收之。
刑法第二百六十七條：
以賭博為常業者，處二年以下有期徒刑，得併科一千元以下罰金。


司法院資訊處製作；財團法人民間司法改革基金會備份。
